臺灣雲林地方法院刑事判決　　　　　　　　　　　　　九十三年度訴緝字第三七號
　　公　訴　人　臺灣雲林地方法院檢察署檢察官
　　被　　　告　乙○○
右列被告因違反毒品危害防制條例案件，經檢察官提起公訴（九十二年度毒偵字第七
七六號），於本院準備程序進行中，被告就被訴事實為有罪之陳述，經本院合議庭裁
定改依簡式審判程序審理，判決如左：
    主  文
乙○○施用第壹級毒品，累犯，處有期徒刑壹年。
    事  實
一、乙○○前於民國八十五年間，因違反肅清煙毒條例案件，經臺灣嘉義地方法院判
    處有期徒刑三年二月確定，甫於九十一年四月十四日縮短刑期執行完畢。復因一
    犯施用第一級毒品海洛因及第二級毒品安非他命案件，經依臺灣臺中地方法院以
    八十七年度毒聲字第八號裁定送觀察、勒戒後，認無繼續施用毒品之傾向，由臺
    灣臺中地方法院檢察署檢察官於八十七年六月十八日，以八十七年度偵字第八七
    二九號為不起訴處分確定；又因二犯施用第一級毒品海洛因及第二級毒品安非他
    命案件，經依本院八十七年度毒聲字第四○五號裁定送觀察、勒戒後，認有繼續
    施用毒品之傾向，一方面由臺灣雲林地方法院檢察署檢察官聲請本院以八十七年
    度毒聲字第四六○號裁定送強制戒治，另一方面並由該署檢察官提起公訴，經本
    院於八十九年六月五日以八十九年度訴字第七八號刑事判決判處應執行有期徒刑
    一年四月確定，而強制戒治部分，則於八十九年八月三十一日執行期滿。詎乙○
    ○仍不知悔改，於強制戒治執行完畢釋放後五年內，復基於施用第一級毒品之犯
    意，於九十二年七月八日某時許，在臺中市○○路友人住處，將第一級毒品海洛
    因摻入香菸內點燃吸食之方式，施用第一級毒品海洛因一次。嗣因前開違反毒品
    危害防制條例案件應執行有期徒刑一年四月之假釋付保護管束期間，於九十二年
    七月九日，前往臺灣雲林地方法院檢察署觀護人室報到，經依規定採集其尿液送
    驗呈「嗎啡陽性」反應，始悉上情。
二、案經臺灣雲林地方法院檢察署檢察官自動簽分偵查起訴。
    理  由
一、程序方面：
    本件被告乙○○經檢察官提起公訴，其所犯為死刑、無期徒刑、最輕本刑為三年
    以上有期徒刑之罪或高等法院管轄第一審案件以外之案件，而於本院準備程序進
    行中，被告就被訴事實為有罪之陳述，經法官告知簡式審判程序之旨，並聽取公
    訴人、被告之意見後，經本院合議庭裁定由受命法官獨任進行簡式審判程序，合
    先敘明。
二、認定犯罪事實所憑之證據及理由：
  (一)前述事實，已經被告乙○○於本院審理時坦白承認。
  (二)被告於九十二年七月九日，前往臺灣雲林地方法院檢察署觀護人室所採集之尿液
    ，經送檢驗結果呈「嗎啡陽性」反應，此有台灣雲林地方法院檢察署受保護管束
    人（被告）尿液檢體監管紀錄表、受保護管束人採尿具結書、長榮大學毒物研究
    中心驗尿報告、台灣檢驗科技股份有限公司濫用藥物尿液檢驗報告各一份在卷可
    參。
  (三)被告之自白核與上開積極事證相符，其自白可予採信。
三、論罪科刑之理由：
  (一)被告前因一犯施用第一級毒品海洛因及第二級毒品安非他命案件，經依臺灣臺中
    地方法院以八十七年度毒聲字第八號裁定送觀察、勒戒後，認無繼續施用毒品之
    傾向，由臺灣臺中地方法院檢察署檢察官於八十七年六月十八日，以八十七年度
    偵字第八七二九號為不起訴處分確定；又因二犯施用第一級毒品海洛因及第二級
    毒品安非他命案件，經依本院八十七年度毒聲字第四○五號裁定送觀察、勒戒後
    ，認有繼續施用毒品之傾向，一方面由臺灣雲林地方法院檢察署檢察官聲請本院
    以八十七年度毒聲字第四六○號裁定送強制戒治，另一方面並由該署檢察官提起
    公訴，經本院於八十九年六月五日以八十九年度訴字第七八號刑事判決判處應執
    行有期徒刑一年四月確定，而強制戒治部分，則於八十九年八月三十一日執行期
    滿等情，有該不起訴處分書、刑事裁定、刑事判決、臺灣高等法院被告全國前案
    紀錄表、全國施用毒品案件紀錄表各一份在卷可按。被告於本案復另行起意，再
    次施用第一級毒品，其於強制戒治執行完畢釋放後五年內，再犯施用第一級毒品
    之犯行，可以認定。
  (二)按毒品危害防制條例業經總統於九十二年七月九日，以華總一義字第○九二○○
    一二一九三○號令修正公布，並自九十三年一月九日施行。修正後之毒品危害防
    制條例固增列第四級毒品，並將製造、運輸、販賣、意圖販賣而持有、以強暴、
    脅迫、欺瞞或其他非法之方法使人施用第四級毒品、引誘他人施用第四級毒品、
    轉讓第四級毒品，明列刑事處罰之規定及修正簡化施用毒品者之刑事處遇程序。
    且將原先區分為第一次犯、五年後再犯、五年內再犯、或三犯以上，而異其刑事
    處遇程序，修正為僅區分為初犯、五年後再犯及五年內再犯，且強制戒治期間修
    正為六個月以上，至無繼續強制戒治之必要為止，最長不得逾一年，並配合刪除
    停止強制戒治付保護管束及延長強制戒治等規定。然就同條例第十條有關施用第
    一、二級毒品之罪名及法定刑度，則並無任何變更。本件被告施用毒品之案件是
    於該法修正施行前之九十二年十月二十一日繫屬於本院，有本院之收文章戳在卷
    可憑。而被告依修正前之毒品危害防制條例規定，係屬於三犯以上施用第一級毒
    品罪；其依修正後之毒品危害防制條例規定，係屬於強制戒治執行完畢後五年內
    再犯施用第一級毒品罪，則無論依修正前、後之毒品危害防制條例相關規定，其
    均應由檢察官依法追訴及法院依法審判，並無修正後毒品危害防制條例第三十五
    條第二項有關修正前之規定有利於行為人之情形存在，故本件自應依同條第一項
    第三款之規定，依修正後規定處理之，是本院自應援引修正後之毒品危害防制條
    例第二十三條第二項規定予以裁判。
  (三)被告所為，係犯修正後毒品危害防制條例第十條第一項之施用第一級毒品罪。
  (四)被告施用第一級毒品而持有第一級毒品之低度行為，應為施用毒品之高度行為所
    吸收，不另論罪。
  (五)被告前於八十五年間，因違反肅清煙毒條例案件，經臺灣嘉義地方法院判處有期
    徒刑三年二月確定，甫於九十一年四月十四日縮短刑期執行完畢等犯罪前科，有
    前述臺灣高等法院被告全國前案紀錄表可憑，其於五年內，再犯本件有期徒刑以
    上之施用第一級毒品罪，為累犯，應依刑法第四十七條規定，加重其刑。
  (六)審酌被告已曾有多次施用毒品之犯罪前科，且最近一次施用毒品海洛因部分犯行
    ，經本院判處有期徒刑一年，仍不思改過向上，又再次吸食毒品海洛因，傷害自
    身健康，雖於本案中僅施用海洛因一次，但於審理過程，仍企圖辯解卸責，且經
    檢察官及本院屢傳未到，於本院審理時亦有棄保逃逸之情形，惟最後尚能坦承犯
    行，態度尚良好等一切情狀，量處如主文所示之刑。
四、適用之法條：
  (一)刑事訴訟法第二百七十三條之一第一項、第二百九十九條第一項前段。
  (二)修正後毒品危害防制條例第十條第一項、第二十三條第二項。
  (三)刑法第十一條前段、第四十七條。
本案經檢察官甲○○到庭執行職務。
中      華      民國      九十三      年    九    月    二十二    日
                                        臺灣雲林地方法院刑事第三庭
                                            法  官  廖  國  勝
右正本證明與原本無異。
如不服本判決，應於判決送達後十日內，向本院提出上訴狀。（須附繕本）
                                            書記官  林  汎  柏
中      華      民      國      九十三      年    九    月    二十二    日
【附錄論罪科刑法條全文】：
毒品危害防制條例第十條：
施用第一級毒品者，處六月以上五年以下有期徒刑。
施用第二級毒品者，處三年以下有期徒刑。
